【裁判字號】    98,聲再,38
【裁判日期】    980408
【裁判案由】    恐嚇
【裁判全文】
臺灣高等法院高雄分院刑事裁定          98年度聲再字第38號
    再審聲請人
    即受判決人  甲○○
上列聲請人因恐嚇案件，對於本院98年度上易字第20號中華民國
98年2 月26日確定判決（臺灣高雄地方法院97年度簡上字第684
號、審簡字第1332號、臺灣高雄地方法院檢察署97年度偵字第40
82號），聲請再審，本院裁定如下：
    主  文
再審之聲請駁回。
    理  由
一、聲請再審意旨略稱：(一)原判決認定被告公然侮辱告訴人及恐
    嚇告訴人是同一時地發生，如本案恐嚇罪成立，與公然侮辱
    罪應屬一行為觸犯數罪名之想像競合犯，原判決誤認為數罪
    併罰而未為免訴判決，亦有違誤。(二)原確定判決所憑之證人
    黃貴鳳證言，其時間是在96年10月3 日之時（並非在告訴人
    所申告之96年10月1 日之時），且受判決人當時並非對告訴
    人為加害之通知，不涉及恐嚇之事實，此業經檢察官不起訴
    處分確定，有臺灣高雄地方法院檢察署檢察官97年度偵字第
    4082號不起訴處分書在卷足憑，原確定判決對此當時已存在
    之不起訴處分書之重要證據，漏未審酌，而逕以證人黃貴鳳
    該證稱為依據，其恐嚇事實之認定亦有錯誤，且未敘明捨棄
    之理由，有再審之理由。(三)告訴人於案發當時並未心生畏懼
    ，此由告訴人於原審交互詰問時證稱：當時不會很慌等語，
    及證人張庭鈞於97年1 月7 日偵查中之證詞可知，故原確定
    判決對此重要證據均漏未審酌，為此依刑事訴訟法第421 條
    規定提起再審，請求開始再審之裁定，並諭知受判決人恐嚇
    部分無罪判決云云。
二、按法院認為無再審理由者，應以裁定駁回之，刑事訴訟法第
    434 條第1 項定有明文；次按刑事訴訟法第421 條規定，不
    得上訴於第三審法院之案件，除前條規定以外，其經第二審
    確定之有罪判決，如就足生影響於判決之重要證據漏未審酌
    者，亦得為受判決人之利益，聲請再審。所謂「足生影響於
    判決之重要證據漏未審酌」，係指當事人於事實審法院判決
    前，已發現而提出之證據，足以影響、變更判決結果，而法
    院漏未審酌而言，苟事實審法院依調查之結果，本於論理法
    則、經驗法則，經取捨證據後認定事實者，既對卷附證據資
    料為價值判斷，而對被告不利之證據採酌據為論罪之依據，
    至其餘與前開論罪證據不相容之供述，縱屬對被告有利，仍
    無證據價值而不採，此係有意不採，並非疏而漏未審酌，尚
    不得據為聲請再審之理由。
三、經查；(一)被告所犯之公然侮辱罪與恐嚇危害安全罪，是否為
    想像競合犯關係或數罪併罰，然本件既已判決確定，即使適
    用法律有所違誤，亦屬非常上訴之範圍，並不得作為聲請再
    審之理由，先此敘明。(二)臺灣高雄地方法院檢察署檢察官97
    年度偵字第4082號不起訴處分書，其並未認定被告於96年10
    月3 日並未對黃貴鳳稱：「我是快50歲了，要是我是10幾歲
    ，洪雯早就不在了。」等語，此觀之該不起訴處分書內容
    既可瞭解，該不起訴處分書僅認定被告並無要求證人黃貴鳳
    轉告告訴人上開言詞，故不成立恐嚇危害安全罪；何況原確
    定判決以證人黃貴鳳之上開證詞，係佐證被告所顯現出對告
    訴人洪雯不滿及欲對其侵害之語氣，已表露無遺，故認定
    被告於96年10月1 日確實有對告訴人說「你沒看過流氓是不
    是，我看你是弱女子，只是用這種方式，否則不只這樣」等
    語，原確定對此不起訴處分書並無重要證據漏未審酌之情甚
    明。(三)原確定判決經審理後，就證人賴麟煌、林建池、黃貴
    鳳、林莚樺、張庭鈞、涂世明、告訴人洪雯之證詞，綜合
    所有證據分別定其取捨，本於調查所得之心證而為合理之判
    斷，並於原判決理由欄內載明認定聲請人有罪所憑之證據及
    理由，且確定判決對於證人張庭鈞於偵查時有利於聲請人之
    證詞，何以未予採納，已於理由欄予以說明；至告訴人洪
    雯因被告上開言詞是否會心生畏懼？其經原審訊問時，即已
    明確表示：「會，因為我是壹個人在社區，而且後來開會時
    ，來拍我桌子，還找人罵我。」，繼稱：「害怕加痛心，都
    有。」等語（見原審簡上卷第102 頁、第103 頁），又同一
    證人前後證言彼此不能容，而採信同一證人之部分證言時，
    當然排除其他部分之證言，此為法院取捨證據法理上之當然
    結果，故原確定判決雖未於判決理由內說明捨棄告訴人於法
    院調查審理之他部分證言，而僅說明採用告訴人部分證言之
    理由者，當然即有排除其他證言之效力，並無重要證據漏未
    審酌之情事。原判決係依職權認定本件事實，尚無重要證據
    漏未審酌之情。縱原判決有對證據取捨失當，亦屬判決是否
    違背法令問題，自與前揭再審之要件不合。
四、查有罪之判決確定後，為受判決人之利益聲請再審，必其聲
    請之理由合於刑事訴訟法第420 條第1 項所定情形之1 或第
    421 條有足生影響於判決之重要證據漏未審酌者，始准許之
    。本件聲請人所舉聲請再審之理由，核與上引法條所定無一
    相符，應認為無再審理由，爰依同法第434 條第1 項，裁定
    如主文。
中    華    民    國    98    年    4     月    8     日
                  刑事第二庭    審判長法  官  林正雄
                                      法  官  陳啟造
                                      法  官  黃壽燕
以上正本證明與原本無異。
不得抗告。
中    華    民    國    98    年    4     月    8     日
                                      書記官  梁雅華


司法院資訊處製作；財團法人民間司法改革基金會備份。
